臺灣新竹地方法院刑事宣示判決筆錄
111年度原金訴字第23號
公  訴  人  臺灣新竹地方檢察署檢察官
被      告  黃翔志



指定辯護人  潘和峰律師                  
上列被告因違反洗錢防制法等案件，經檢察官提起公訴（111年
度偵字第4149號）後，聲請改依協商程序而為判決，本院於中華
民國111年8月16日9時30分在本院刑事第八庭法庭宣示判決，出
席職員如下：
                                          法  官  楊數盈
                                          書記官  林汶潔
                                          通  譯  黃雅婷
法官起立朗讀判決主文、犯罪事實要旨、處罰條文，及告以上訴
限制、期間並提出上訴狀之法院，且諭知記載其內容：
一、主文：　　　
　　黃翔志幫助犯洗錢防制法第十四條第一項之一般洗錢罪，處
    有期徒刑貳月，併科罰金新臺幣壹萬元，罰金如易服勞役，
    以新臺幣壹仟元折算壹日。緩刑肆年，並應依附件本院一一
    ㄧ年度原附民字第五一號和解筆錄內容履行。
二、犯罪事實要旨：
　　黃翔志依其社會生活之通常經驗與智識思慮，雖可預見將其
    所有金融帳戶之存摺、網路銀行密碼提供非屬親故或互不相
    識之人使用，有遭他人利用作為財產犯罪所得財物匯入、匯
    出及提領工具之可能，並藉此達到掩飾詐欺犯罪所得去向之
    目的，使犯罪查緝更形困難，進而對該詐欺取財正犯所實行
    之詐欺取財及掩飾該詐欺犯罪所得去向之洗錢罪正犯行施以
    一定助力，仍基於縱令他人以其所提供之金融帳戶實行詐欺
    取財犯行、掩飾詐欺犯罪所得去向，亦均不違其本意之幫助
    犯意，於民國110年11月間，在臺中市某處，將其所申設之
    中國信託商業銀行帳號000-000000000000號帳戶(下稱中信
    銀行帳戶)之存摺、網路銀行密碼，交付真實姓名、年籍均
    不詳之詐欺集團成員，而容任該詐欺集團使用上開中信銀行
    帳戶遂行犯罪。而該詐欺集團成員基於意圖為自己不法所有
    之詐欺取財，以及掩飾、隱匿特定犯罪所得去向、所在之犯
    意聯絡，先於臉書上設置「五三九 李志鉮 四星牌」之網頁
    ，嗣劉佳菁於110年10月8日瀏覽該網頁後即加入LINE暱稱「
    五三九 李志鉮 四星牌」之好友。迨同年11月13日某時許，
    「五三九 李志鉮 四星牌」主動以LINE聯繫劉佳菁，向劉佳
    菁推薦購買每期必中四星之號碼明牌，以加入會員、保密條
    款為由要求繳費云云，致劉佳菁誤信為真而陷於錯誤，於同
    年月18日11時56分(起訴書誤載為12時6分，應予更正)許，
    至彰化縣○○鄉○○○路00號埔心郵局臨櫃匯款新臺幣20萬元至
    上開中信銀行帳戶，旋遭該詐欺集團成員以網路銀行匯出。
    嗣劉佳菁驚覺有異報警處理，始悉上情。
三、處罰條文：
    刑法第30條第1項、洗錢防制法第2條第2款、第14條第1項、
    刑法第30條第1項、第339條第1項。　　　　　　　　　
四、附記事項：
　　被告黃翔志提供上開中信銀行帳戶之存摺及網路銀行密碼予
    不詳詐欺集團成員以遂行詐欺取財及洗錢等犯行，綜觀卷內
    資料並無積極證據證明被告就此等犯行獲有報酬，無從認定
    有何犯罪所得，爰不予宣告沒收。又被告雖提供上開中信銀
    行帳戶資料，供詐欺集團成員使用匯入詐欺款項並轉帳，惟
    金融帳戶單獨存在尚不具刑法上之非難性，且上開帳戶資料
    可隨時停用或掛失補辦，就沒收制度所欲達成遏止犯罪之目
    的並無任何助益，是認不具刑法上之重要性，而無宣告沒收
    之必要，爰依刑法第38條之2第2項之規定，亦不予宣告沒收
    。　　
五、協商判決除有刑事訴訟法第455條之4第1項第1款於本訊問程
    序終結前，被告撤銷協商合意或檢察官撤回協商聲請者；第
    2款被告協商之意思非出於自由意志者；第4款被告所犯之罪
    非第455條之2第1項所定得以協商判決者；第6款被告有其他
    較重之裁判上一罪之犯罪事實者；第7款法院認應諭知免刑
    或免訴、不受理者情形之一，及違反同條第2項「法院應於
    協商合意範圍內為判決；法院為協商判決所科之刑，以宣告
    緩刑或2年以下有期徒刑、拘役或罰金為限」之規定者外，
    檢察官與被告均不得上訴。
六、如有前項得上訴之情形，得自收受宣示判決筆錄送達之日起
    20日內，向本院提出上訴書狀，上訴於第二審法院。
本案經檢察官廖啟村提起公訴，檢察官劉正祥到庭執行職務。　
中　　華　　民　　國　　111 　年　　8 　　月　　16　　日
                  刑事第二庭    書記官   林汶潔
　　　　　　　　　　　　　　　  法　官   楊數盈
以上筆錄正本係照原本作成。　　　　　　　　　　　　　
中　　華　　民　　國　　111 　年　　8 　　月　　16　　日
                                書記官   林汶潔
附錄本案論罪科刑法條：　　　　　　　　　　　　
洗錢防制法第14條第1項
有第二條各款所列洗錢行為者，處7年以下有期徒刑，併科新臺
幣5百萬元以下罰金。
洗錢防制法第2條第2項
本法所稱洗錢，指下列行為：
二、掩飾或隱匿特定犯罪所得之本質、來源、去向、所在、所有
    權、處分權或其他權益者。
中華民國刑法第339條第1項
意圖為自己或第三人不法之所有，以詐術使人將本人或第三人之
物交付者，處5年以下有期徒刑、拘役或科或併科50萬元以下罰
金。
中華民國刑法第30條
幫助他人實行犯罪行為者，為幫助犯。雖他人不知幫助之情者，
亦同。
幫助犯之處罰，得按正犯之刑減輕之。
附件：
本院111年度原附民字第51號和解筆錄 和解筆錄成立內容： 一、被告(黃翔志)願給付原告(劉佳菁)新臺幣(下同)貳拾萬元 　　整，並於111年8月10日起，於每月10日前給付伍仟元，至 　　全部清償完畢為止，如有一期未履行，視為全部到期，款     項並匯入原告指定之中華郵政700北斗郵局0000000-00000     77號帳戶內。   二、原告其餘請求拋棄。 三、訴訟費用各自負擔。